---
title: "Reporte Previo"
date: "09/12/2017"
output: html_document
---

```{r setup, include=FALSE}
knitr::opts_chunk$set(echo = F, fig.align = "center", 
                      fig.width = 4, fig.height = 3)
library(tidyverse)
library(stringr)
theme_set(theme_bw())
load("../cache/input.l.RData")
```

## Indicadores de violación en la adolescencia

- Endireh 2016
- Envipe 2017
- Envin 2007
- Nacimientos 2010 a 2016
- Censo Nacional de Procuración de Justicia Estatal 2010 a 2016

----

#### Bases 

Total mujeres mayores de 15 años en 2016 (ENDIREH 2016): `r format(input.l$base_endireh$base_mujeres, big.mark = ",")`

Total población mayor de 18 años en 2016 (ENVIPE 2017): `r format(unique(input.l$tab_agr_gral_envipe$base), big.mark = ",")`.
De los que `r format(input.l$base_sexo_envipe$base[2], big.mark = ",")` 
son mujeres.

Total mujeres entre 15 años y 24 años en 2007 
(ENVIN 2007): `r format(input.l$base_envin, big.mark = ",")`


---


### Generales

De acuerdo a la ENVIPE 2017 el `r round(100*input.l$tab_agr_gral_envipe$prop[1],2)`% de
la población mayor de edad sufrió una violación sexual durante 2016. El `r round(100*input.l$tab_agr_sexo_envipe$prop_sex[1],2)`% 
(`r format(input.l$tab_agr_sexo_envipe$nfac[1], big.mark = ",")`)
de los hombres sufrió una violación. De mujeres el `r round(100*input.l$tab_agr_sexo_envipe$prop_sex[2],2)`% 
(`r format(input.l$tab_agr_sexo_envipe$nfac[2], big.mark = ",")`)
fueron agredidas.

La proporción de violaciones por sexo:
```{r, fig.height=4}
input.l$gg_agr_sexo_envipe + 
  labs(caption = "Fuente: INEGI ENVIPE 2017")
```



De acuerdo a la ENVIN 2007, el `r round(input.l$tab_agr_muj_envin$prop[1], 2)`% 
(`r format(input.l$tab_agr_muj_envin$nfac[1], big.mark = ",")`) 
de mujeres entre 15 y 24 años han sido obligadas alguna vez a tener 
relaciones sexuales.  De las cuales el 
`r round(input.l$tab_agr_emb_envin$prop[1], 2)`% 
(`r format(input.l$tab_agr_emb_envin$nfac[1], big.mark = ",")`)
declaró quedar embarazada cuando pasó la agresión.

De estas mujeres, la distribución de edad de la primera vez de abuso 
es la siguiente:
```{r}
input.l$gg_agr_edad1era_envin + 
  ylim(c(0, 52))+ 
  labs(caption = "Fuente: INEGI ENVIN 2007")
```




De acuerdo a ENDIREH 2016 
el `r round(input.l$tab_agr_endireh$p, 1)`% 
(`r format(input.l$tab_agr_endireh$n, big.mark = ",")`)
de las mujeres (`r format(input.l$tab_agr_endireh$base, big.mark = ",")`) 
fueron agredidas alguna vez en su vida. Esta cifra puede estar sub estimada
dado que se descarta la pregunta sobre agresión en pareja porque 
incluye abuso sexual con intento de abuso sexual.



### Adolescencia Temprana

```{r, fig.height=4, fig.width=4.5}
input.l$gg_agr_tard_amb_endireh + 
  ylim(0, 1.27)+ 
  labs(caption = "Fuente: INEGI ENDIREH 2016")
```

Pregunta: *Durante su infancia (hasta antes de cumplir 15 años), ¿dígame si vivió o le ocurrieron algunas de las situaciones que se mencionan en la tarjeta? ¿La obligaron a tener relaciones sexuales bajo amenazas o usando la fuerza?*


### Adolescencia Tardía

De acuerdo a ENDIREH 2016, 
el `r input.l$tab_agr_tard_endireh$p`% 
(`r format(input.l$tab_agr_tard_endireh$n, big.mark = ",")`) 
de las mujeres entrevistadas de 15 a 19 años 
(`r format(input.l$tab_agr_tard_endireh$base, big.mark = ",")`) han sido
obligadas a tener relaciones sexuales alguna vez en su vida o su pareja
ha intentado obligarlas en algún momento. 

```{r, fig.width=5, fig.height=3.5}
input.l$gg_agr_tard_amb_endireh + 
  ylim(c(0, 1.5)) +
  coord_flip()+ 
  labs(caption = "Fuente: INEGI ENDIREH 2016")
```



Preguntas: *- Estudiante: Durante su vida de estudiante, ¿alguna persona de las escuelas a las que asistió a estudiar, (como maestra o maestro, director, prefecto, compañero de clase o alumno de la escuela u otro trabajador o persona de la escuela) la han obligado a tener relaciones sexuales en contra de su voluntad?
- Trabajo:	Dígame si en alguno de sus trabajos, ¿Alguna o algunas personas que trabajaban con usted	la han obligado a tener relaciones sexuales en contra de su voluntad?
- Comunidad:	¿Alguna vez la han obligado a tener relaciones sexuales en contra de su voluntad?
- Familia:	Durante el último año, de octubre de 2015 a la fecha, ¿alguna o algunas personas de su familia (no incluya a su pareja o esposo) la han obligado a tener relaciones sexuales en contra de su voluntad
- Pareja:	¿Alguna de sus parejas o esposo(s) anteriores, ¿durante su relación o después de separarse la agredió sexualmente (intentó obligarla o la obligó a tener relaciones sexuales por la fuerza o con amenazas)?*


<br>

## Otras Referencias

En esta sección se presentas indicadores alternativos 
de contexto. La fuente de información es 
la encuesta ENDIREH 2016. 


**Edad de la madre al tener el primer hijo.**

```{r, fig.height=3}
input.l$gg_gpoedad_primerh_endireh + 
  coord_flip() +
  ylim(c(0, .7)) + 
  labs(caption = "Fuente: INEGI ENDIREH 2016")
```

**Edad y consentimiento de la mujer en la primera relación sexual por edad.** 

```{r, fig.width=8, fig.height=5.5}
input.l$gg_gpoedad_primerarel_endireh + 
  labs(caption = "Fuente: INEGI ENDIREH 2016")
```


**Edad de la mujer al momento de la primera unión o matrimonio.** 

```{r}
input.l$gg_gpoedad_primeraun + 
  labs(caption = "Fuente: INEGI ENDIREH 2016")
```


```{r, fig.width=7, fig.height=4}
input.l$gg_box_edadparejaunion_endireh  + 
  labs(caption = "Fuente: INEGI ENDIREH 2016")
```

**Razones de union/matrimonio actual.** 

```{r, fig.width=9, fig.height=6}
input.l$gg_razones_endireh + 
  labs(caption = "Fuente: INEGI ENDIREH 2016")
```



## Denuncias

```{r, fig.width=11, fig.height=11}
input.l$gg_avp_vic + 
  labs(caption = "Fuente: Censo Nacional de Procuración de Justicia Estatal 2016")
```

## Natalidad

```{r, fig.width=7, fig.height=3.5}
input.l$gg_nacims_serieedad + 
  labs(caption = "Fuente: INEGI Nacimientos 2010 a 2016")
```


```{r, fig.width=10, fig.height=3}
input.l$gg_nacims_serie + 
  labs(caption = "Fuente: INEGI Nacimientos 2010 a 2016")
```