---
title: "Reporte Previo"
date: "11/26/2017"
output: html_document
---

```{r setup, include=FALSE}
knitr::opts_chunk$set(echo = F, fig.align = "center", 
                      fig.width = 5, fig.height = 4)
library(tidyverse)
library(stringr)
load("../cache/input.l.RData")
```

## Indicadores de violación en la adolescencia

- Endireh 2016
- Envipe 2017
- Envin 2007


#### Bases 

Total mujeres mayores de 15 años en 2016 (ENDIREH 2016): `r format(input.l$base_endireh$base_mujeres, big.mark = ",")`

Total población mayor de 18 años en 2016 (ENVIPE 2017): `r format(unique(input.l$tab_agr_gral_envipe$base), big.mark = ",")`.
De los que `r format(input.l$base_sexo_envipe$base[2], big.mark = ",")` 
son mujeres.


Total mujeres entre 15 años y 24 años en 2007 (ENVIN 2007): `r format(input.l$base_envin, big.mark = ",")`



### Generales

De acuerdo a la ENVIPE 2017 el `r round(100*input.l$tab_agr_gral_envipe$prop[1],2)`% de
los entrevistados sufrió una violación sexual durante 2016. El `r round(100*input.l$tab_agr_sexo_envipe$prop_sex[1],2)`% 
(`r format(input.l$tab_agr_sexo_envipe$nfac[1], big.mark = ",")`)
de los hombres sufrió una violación. De mujeres el `r round(100*input.l$tab_agr_sexo_envipe$prop_sex[2],2)`% 
(`r format(input.l$tab_agr_sexo_envipe$nfac[2], big.mark = ",")`)
fueron agredidas.

La proporción de violaciones por sexo:
```{r}
input.l$gg_agr_sexo_envipe
```



De acuerdo a la ENVIN 2007, el `r round(input.l$tab_agr_muj_envin$prop[1], 2)`% 
(`r format(input.l$tab_agr_muj_envin$nfac[1], big.mark = ",")`) 
de mujeres entre 15 y 24 años han sido obligadas alguna vez a tener 
relaciones sexuales.  De las cuales el 
`r round(input.l$tab_agr_emb_envin$prop[1], 2)`% 
(`r format(input.l$tab_agr_emb_envin$nfac[1], big.mark = ",")`)
declaró quedar embarazada cuando pasó la agresión.

De estas mujeres, la distribución de la primera vez de abuso 
tiene la siguiente distribución:
```{r}
input.l$gg_agr_edad1era_envin
```








### Adolescencia Temprana


Pregunta: *Durante su infancia (hasta antes de cumplir 15 años), ¿dígame si vivió o le ocurrieron algunas de las situaciones que se mencionan en la tarjeta? ¿La obligaron a tener relaciones sexuales bajo amenazas o usando la fuerza?*

```{r}
input.l$gg_agr_temp_endireh
```




### Adolescencia Tardía



```{r, fig.width=6}
input.l$gg_agr_tard_endireh
```



Preguntas: *- Estudiante: Durante su vida de estudiante, ¿alguna persona de las escuelas a las que asistió a estudiar, (como maestra o maestro, director, prefecto, compañero de clase o alumno de la escuela u otro trabajador o persona de la escuela) la han obligado a tener relaciones sexuales en contra de su voluntad?
- Trabajo:	Dígame si en alguno de sus trabajos, ¿Alguna o algunas personas que trabajaban con usted	la han obligado a tener relaciones sexuales en contra de su voluntad?
- Comunidad:	¿Alguna vez la han obligado a tener relaciones sexuales en contra de su voluntad?
- Familia:	Durante el último año, de octubre de 2015 a la fecha, ¿alguna o algunas personas de su familia (no incluya a su pareja o esposo) la han obligado a tener relaciones sexuales en contra de su voluntad
- Pareja:	¿Alguna de sus parejas o esposo(s) anteriores, ¿durante su relación o después de separarse la agredió sexualmente (intentó obligarla o la obligó a tener relaciones sexuales por la fuerza o con amenazas)?*


<br>

## Otras Referencias


```{r}
input.l$gg_gpoedad_primerh_endireh
```

```{r, fig.width=7}
input.l$gg_edad_primerh
```

```{r, fig.width=7}
input.l$gg_gpoedad_primerarel_endireh
```

```{r}
input.l$gg_gpoedad_primeraun
```

```{r, fig.width=7}
input.l$gg_prop_edadparejaunion_endireh
```

```{r, fig.width=7}
input.l$gg_box_edadparejaunion_endireh 
```

