---
title: "R Notebook"
output: html_notebook
---

ENSANUT 2012

Esta encuesta ofrece información que constituye un diagnóstico actualizado de las condiciones de salud de los mexicanos, así como sobre la respuesta del sistema de salud a estas condiciones, y los resultados alcanzados. 

La muestra tiene representatividad nacional, estatal, por estratos nacionales
urbano y rural, y una sobremuestra de los hogares con mayores carencias del país. La base de datos corresponde al nivel individuo y se cuenta con un ponderador para poder realizar las estimaciones.
 
Las preguntas relacionadas con violencia sexual se describen a continuación:

1. Del cuestionario de HOGAR, de la sección II. CARACTERÍSTICAS DEMOGRÁFICAS, se pregunta sobre el <b>estado conyugal</b> de los adolescentes lo cual revela cifras sobre matrimonio precoz en México.

<b>adol_temp</b>: corresponde a adolescentes en edad temprana de 12 a 14 años. *No se pregunta a menores de 12 años.

<b>adol_tard</b>: corresponde a adolescentes en edad tardía de 15 a 19 años.

<b>nsolt</b>: corresponden a los separados, divorciados, viudos, casados o unión libre.

<b>solt</b>: corresponden a los solteros.

Como se puede observar en México hay aproximadamente 28,909 jóvenes entre 12 y 14 años no solteros. 

```{r echo=FALSE}
library(tidyverse)
library(Hmisc)
library(janitor)
hogar <- spss.get("/Users/gabriela/Documents/github/vios/ViolS/integrantes.sav", 
                  use.value.labels=TRUE,reencode="LATIN1")

hogar_adol <- hogar %>% 
  as_tibble() %>% 
  filter(edad <= 19 & edad >=12 & !is.na(h219)) %>% 
  select(folio,intp, entidad, munici, edad, sexo, h219,pondei) %>% 
  mutate(redad=ifelse(edad<=14,"adol_temp","adol_tard"),
         sol219 = ifelse(h219=="está soltero(a)?",1,0),
         scony=ifelse(sol219==1,"solt", "nsolt"))

hogar_adol %>% 
  group_by(redad,scony) %>% 
  summarise(casos = round(sum(pondei),0)) %>% 
  ungroup() %>% 
  group_by(redad) %>% 
  mutate(total_edad = round(sum(casos),0),
         porc_edad = round((casos/total_edad)*100,2))


```

Si observamos los resultados por sexo, hay 8.6 niñas no solteras por cada niño no soltero entre 12 y 14 años de edad. Entre 15 y 19 años de edad, hay 2.8 mujeres no solteras por cada hombre soltero.


```{r echo=FALSE}
hogar_adol %>% 
  group_by(redad,scony,sexo) %>% 
  summarise(casos = round(sum(pondei),0)) %>% 
  ungroup() %>% 
  group_by(redad) %>% 
  mutate(total_edad = round(sum(casos),0),
         porc_edad = round((casos/total_edad)*100,2))
```

2. Del cuestionario de HOGAR, de la sección III. Situación de salud y utilización de servicios de salud, se pregunta sobre las <b>razones por hospitalización en el último año</b> de los adolescentes lo cual revela cifras sobre embarazo adolescente.

```{r echo=FALSE}
hogar_hosp <- hogar %>% 
  filter(edad <= 19 & edad >=12) %>% 
  select(folio,intp, entidad, munici, edad, sexo, h301,h302,h311,h312,pondei) %>%
  mutate(redad=ifelse(edad<=14,"adol_temp","adol_tard"),
         hosp_emb=ifelse(h311=="Sí" & (h312=="Parto"| h312=="Cesárea"),"si", "no"))

hogar_hosp %>% 
  group_by(redad,hosp_emb) %>% 
  summarise(casos = round(sum(pondei),0)) %>% 
  ungroup() %>% 
  group_by(redad) %>% 
  mutate(total_edad = round(sum(casos),0),
         porc_edad = round((casos/total_edad)*100,2))

```

```{r echo=FALSE}
hogar_g<-hogar_adol %>% 
  group_by(redad,scony,entidad) %>% 
  summarise(casos = round(sum(pondei),0)) %>% 
  ungroup() %>% 
  group_by(redad,entidad) %>% 
  mutate(total_edad = round(sum(casos),0),
         total_ent = round(sum(casos),0),
         porc_edad = round((casos/total_edad)*100,2))%>%
  filter(scony=="nsolt")

ggplot(subset(hogar_g,redad %in% c("adol_tard" , "adol_temp"))) + 
         geom_col(aes(hogar_g$entidad, hogar_g$porc_edad, group=redad, fill=redad)) +
  theme_bw()


```



3. Del cuestionario de ADOLESCENTES, de la sección II. INFECCIÓNES DE TRANSMISIÓN SEXUAL Y SALUD REPRODUCTIVA

2.06 ¿A qué edad tuviste tu primera relación sexual?
0 - SIN EXPERIENCIA SEXUAL
1 - CON EXPERIENCIA SEXUAL
```{r echo=FALSE}
adol <- spss.get("/Users/gabriela/Documents/github/vios/ViolS/Adolescentes.sav", 
                  use.value.labels=TRUE,reencode="LATIN1")

adol_sex <- adol %>% 
  as_tibble() %>% 
  filter(edad <= 19 & edad >=10 & !is.na(d206)) %>% 
  select(folio,intp, entidad, munici, edad, sexo, d206, d207,d212, d212a, d213, pondef) %>% 
  mutate(redad=ifelse(edad<=14,"adol_temp","adol_tard"),
         sinexp = ifelse(d206!=0,1,0),
         edadp = ifelse(d207<15,0,ifelse(d207>14 & d207<20,1,2)))

adol_sex %>% 
  group_by(redad,sinexp) %>% 
  summarise(casos = round(sum(pondef),0)) %>% 
  ungroup() %>% 
  group_by(redad) %>% 
  mutate(total_edad = round(sum(casos),0),
         porc_edad = round((casos/total_edad)*100,2))

```

2.07¿Qué edad tenía tu pareja de esa primera relación sexual? d207

```{r echo=FALSE}
adol_sex %>% 
  filter(!is.na(edadp)) %>%
  group_by(redad,edadp) %>% 
  summarise(casos = round(sum(pondef),0)) %>% 
  ungroup() %>% 
  group_by(redad) %>% 
  mutate(total_edad = round(sum(casos),0),
         porc_edad = round((casos/total_edad)*100,2))

```




