---
title: "Subsistema Automatizado de Egresos Hospitalarios (SAEH)"
author: "CAD"
output: pdf_document
urlcolor: blue
---

```{r setup, include=FALSE}
knitr::opts_chunk$set(echo = TRUE)
load('../cache/sectorial.RData')
load('../cache/sectorial_adoles.RData')
load('../cache/catcie10.Rdata')
load('../cache/egreso.RData')
load('../cache/causas_agregadas.RData')
library(tidyverse)
library(forcats)
library(stringr)
```

## Introducción

Como respuesta a la Norma Oficial Mexicana NOM-035-SSA3-2012 relacionada con la transparencia y acceso a la información en salud, se pone a disposición de la población en general la base de datos anual sobre egresos hospitalarios del Sistema Nacional de Información en Salud, la cual se obtiene mediante la aplicación tecnológica denominada **Subsistema Automatizado de Egresos Hospitalarios (SAEH)**.

La versión más reciente publicada es la de egresos reportados en 2014, que separa los casos por el número de egresos hospitalarios registrados en las unidades médicas de la Secretaría de Salud y los Servicios Estatales de Salud y el número de egresos hospitalarios registrados en las unidades médicas de las Instituciones Públicas (IMSS, ISSSTE, etc.). En total se tienen 6,368,082 egresos reportados en 2014, cuya distribución de casos se observa en la siguiente gráfica:

```{r echo=FALSE, warning=FALSE, message=FALSE, fig.height=2}
sectorial %>% 
  mutate(institucion = case_when(.$DH == 1 ~ 'Secretaría de Salud',
                                 .$DH == 2 ~ 'IMSS',
                                 .$DH == 3 ~ 'IMSS Oportunidades',
                                 .$DH == 4 ~ 'ISSSTE',
                                 .$DH == 5 ~ 'PEMEX',
                                 .$DH == 6 ~ 'SEMAR')) %>% 
  group_by(institucion) %>% 
  summarise(n = n()/1000000) %>% 
  ggplot(aes(x = institucion, y = n)) + 
  geom_bar(stat = 'identity') + 
  theme_bw() + 
  xlab('Institución') + 
  ylab('Millones de casos')
```

****

## Egresos de adolescentes

Filtrando los casos en adolesentes de 10 a 19 años se registraron en 2014 743,163 egresos de adolescentes (11.7% del total de egresos) la distribución por institución varía considerablemente en la relación entre el número de casos reportados por la SS y el IMSS.

```{r echo=FALSE, warning=FALSE, message=FALSE, fig.height=2}
sectorial_adoles %>% 
  group_by(institucion) %>% 
  summarise(n = n()/1000000) %>% 
  ggplot(aes(x = institucion, y = n)) + 
  geom_bar(stat = 'identity') + 
  theme_bw() + 
  xlab('Institución') + 
  ylab('Millones de casos')
```

****

## Distribución por rango de edad y sexo

El caso de los adolescentes tardíos representan el 78.4% de los egresos en adolescentes, de los cuales el 86.1% son mujeres. En la siguiente gráfica se resumen los resultados por rango de edad y género.

```{r echo=FALSE, warning=FALSE, message=FALSE, fig.height=3}
sectorial_adoles %>% 
  group_by(redad, genero) %>% 
  summarise(n=n()) %>% 
  mutate(porc = 100*n/sum(n)) %>% 
  ggplot(aes(x = fct_relevel(redad, c('adoles_temp','adoles_tard')), 
             y = porc, fill = genero, label = n)) + 
  geom_bar(stat = 'identity', position = 'stack') + 
  geom_text(color = 'gray',size = 3, position = 'stack') + 
  theme_bw() + 
  xlab('Rango de edad') + 
  ylab('Porcentaje de casos')
```

****

## Ranking de padecimientos
El top 20 de padecimientos que se registran como afectación principal, representa el 50% de los casos de egresos hospitalarios en adolescentes.

```{r echo=FALSE, warning=FALSE, message=FALSE}
padecimientos20 <- sectorial_adoles %>% 
  group_by(cve_afec_prin) %>% 
  summarise(n=n()) %>% 
  left_join(catcie10 %>% select(cve = CAUSA, diagnostico),
            by = c("cve_afec_prin" = "cve")) %>% 
  arrange(desc(n)) %>% 
  head(20)
names(padecimientos20) <- c('Clave CIE-10',
                            'Número de casos',
                            'Descripción del padecimiento')
knitr::kable(padecimientos20)
```

****

## Embarazo, parto y puerperio en adolescentes

De acuerdo con el catálogo de padecimientos CIE-10, las claves asociadas a embarazo, parto y puerperio son de O00 a O99, filtrando estos casos de las adolescentes, se tiene la siguiente distribución de casos asociados a embarazo, parto y puerperio adolescente.

```{r echo=FALSE, warning=FALSE, message=FALSE, fig.height=3}
sectorial_adoles %>% 
  mutate(parto = ifelse(!is.na(str_extract(cve_afec_prin,pattern = 'O')),1,0)) %>% 
  group_by(redad, parto) %>% 
  summarise(n=n()) %>% 
  mutate(porc = 100*n/sum(n)) %>% 
  ggplot(aes(x = fct_relevel(redad, c('adoles_temp','adoles_tard')), 
             y = porc, fill = as.factor(parto), label = n)) + 
  geom_bar(stat = 'identity', position = 'stack') + 
  geom_text(color = 'gray',size = 3, position = 'stack') + 
  theme_bw() + 
  xlab('Rango de edad') + 
  ylab('Porcentaje de casos') + 
  guides(fill = guide_legend(title = 'Parto'))
```

****

## Agresión sexual

De acuerdo con el sitio <https://encolombia.com/medicina/materialdeconsulta/protocolo-vsexual/resolucion459-8/> existen claves CIE-10 para identificar diagnósticos clínicos en víctimas de violencia sexual\footnote{En la referencia mencionada existe un error en la clave de examen y observación consecutivo a denuncia de violación y seducción. Se reporta con clave Z08.8, pero el catálogo oficial CIE-10 dicho padecimiento se registra con la clave Z04.4.}:

| Clave CIE-10   |      Descripción del padecimiento                                     |
|:--------------:|-----------------------------------------------------------------------|
|      T74.2     | Abuso sexual.                                                         |
|      Y05       | Agresión sexual con fuerza corporal.                                  |
|      Y05.0     | Agresión sexual con fuerza corporal, en vivienda                      |
|      Y05.1     | Agresión sexual con fuerza corporal, en institución residencial.      |
|      Y05.2     | Agresión sexual con fuerza corporal, en escuelas, otras instituciones y áreas administrativas públicas. |
|      Y05.3     | Agresión sexual con fuerza corporal, en áreas de deporte y atletismo. |
|      Y05.4     | Agresión sexual con fuerza corporal, en calles y carreteras.          |
|      Y05.5     | Agresión sexual con fuerza corporal, en comercio y áreas de servicios.|
|      Y05.6     | Agresión sexual con fuerza corporal, en área industrial y de la construcción. |
|      Y05.7     | Agresión sexual con fuerza corporal, en granja.                       |
|      Y05.8     | Agresión sexual con fuerza corporal, en otro lugar especificado.      |
|      Y05.9     | Agresión sexual con fuerza corporal, en otro lugar no especificado.   |
|      Z04.4     | Examen y observación consecutivos a denuncia de violación y seducción |

Se tienen 144 casos de egresos registrados como agresión sexual (CIE-10 T74.2) y un caso de una adolescente de 13 años en Chiapas que se atendió en la secretaría de salud para un examen y observación consecutivos a denuncia de violación y seducción, cuya estancia en el hospital duró un día.

De los 145 casos, el 96% de los casos registrados fueron agresiones a mujeres, en la siguiente tabla se muestra la distribución por género y rango de edad.

```{r echo=FALSE, warning=FALSE, message=FALSE, fig.height=3}
sectorial_adoles %>% 
  mutate(agresion = ifelse(!is.na(str_extract(cve_afec_prin,pattern = 'Y')),1,
                           ifelse(cve_afec_prin %in% c('Z044','T742'),1,0))) %>% 
  filter(agresion == 1) %>% 
  group_by(redad, genero) %>%
  summarise(n=n()) %>%
  mutate(porc = 100*n/sum(n)) %>%
  ggplot(aes(x = fct_relevel(redad, c('adoles_temp','adoles_tard')),
             y = porc, fill = genero, label = n)) +
  geom_bar(stat = 'identity', position = 'stack') +
  geom_text(color = 'gray',size = 3, position = 'stack') +
  theme_bw() +
  xlab('Rango de edad') +
  ylab('Porcentaje de casos')
```



Agrupando la causa de afectación principal del egreso hospitalario, se tienen el ordenamiento en la siguiente tabla:

```{r echo=FALSE, warning=FALSE, message=FALSE}
causas_egresos <- sectorial_adoles %>% 
  mutate(pad_agr = toupper(substr(cve_afec_prin,start = 1,stop = 1))) %>% 
  group_by(pad_agr) %>% 
  summarise(n = n()) %>% 
  left_join(causas_agregadas, by = c("pad_agr"="clave")) %>% 
  ungroup %>% 
  group_by(descripcion) %>% 
  summarise(casos = sum(n)) %>% 
  arrange(desc(casos))

names(causas_egresos) <- c('Descripción del padecimiento',
                            'Número de casos')
knitr::kable(causas_egresos)
```

Es importante destacar que en la base de datos se tienen otras causas y en este reporte solo se ha analizado la afectación principal.

****